臺灣高雄地方法院刑事判決　　　　　　　 94年度易字第379號
公　訴　人　臺灣高雄地方法院檢察署檢察官
被　　　告　丙○○
選任辯護人　楊申田律師
　　　　　　楊譜諺律師
　　　　　　余如惠律師
右列被告因傷害案件，經檢察官聲請以簡易判決處刑（93年度核
退偵字第745 號），本院認不宜以簡易判決處刑，適用通常程序
判決如左：
    主  文
丙○○傷害人之身體，處拘役拾日，如易科罰金，以佰元折
算壹日。
    事  實
一、丙○○與庚○○係鄰居關係，前因互助會會款糾紛而有爭訟
    ，後雖和解，惟彼此間仍互有不滿。丙○○於民國93年4 月
    13日晚上9 時10分許，與其夫戊○○欲外出時，在高雄縣鳳
    山市○○○路577 巷9 號住處大樓一樓往地下室之樓梯遇到
    返家正要上樓之庚○○，丙○○竟利用二人在樓梯擦身而過
    之機會，基於傷害之犯意，自後方以腳踢庚○○臀部，並用
    手抓庚○○頸部，致庚○○因此受有後頸部紅6 ×1 公分、
    左臀部紅15×6公分等傷害。
二、案經庚○○訴由臺灣高雄地方法院檢察署檢察官偵查後聲請
    簡易判決處刑，本院認不宜以簡易判決處刑，簽准改依通常
    程序審理。
    理  由
一、訊之被告丙○○固坦承有於上揭時地與庚○○相遇之事實，
    惟矢口否認有何傷害犯行，並辯稱：伊當時身著窄裙且雙手
    提物，與庚○○擦身而過，並未交談，也未有肢體衝突云云
    。經查：
  (一)被告有於上揭時地偕夫戊○○欲外出時，與告訴人庚○○相
    遇一節，已據被告坦認在卷，核與證人即被告之夫戊○○於
    偵查及本院審理時（見93年度核退偵字第745 號卷第26頁、
    本院卷第32頁、第35頁、第37頁）、證人即告訴人庚○○於
    警詢及本院審理時（見警卷第4 頁反面、本院卷第54頁）證
    述情節相符，並有上揭地點之結構圖、照片7 幀在卷供參，
    又告訴人庚○○與被告於上揭時地相遇後，隨即向警方報案
    ，警方亦於當晚9 時10餘分許，趕到現場處理，而告訴人庚○○嗣後再由鄰居送往大東醫院驗傷診治等情，亦據證人即
    員警乙○○、己○○於本院審理時；證人即將告訴人送醫之
    鄰居甲○○於偵查及本院審理時；證人即大東醫院丁○○醫
    師於本院審理時到院證述甚明（見本院卷第38頁至第41頁）
    ，並有大東醫院於93年4 月13日所出具之第乙診字第058003
    號診斷證明書、93年4 月15日出具之甲字第005025號診斷證
    明書及大東醫院94年1 月3 日 (94) 大東醫政字第002 號函
    各1 件附卷可稽。是被告與告訴人庚○○有於上揭時地相遇
    ，隨後告訴人庚○○向警方報案，經員警乙○○、己○○到
    場處理後，由鄰居甲○○將告訴人庚○○送往大東醫院就醫
    診治等情，應堪信為真實。而衡諸證人、各該證人所述時間
    ，雖略有矛盾，然以當時歷經告訴人與被告夫妻相遇、報案
    、警方到場處理、告訴人到醫院驗傷診治等情事，過程中除
    醫院因有掛號記時，可詳載時間外，實難苛求告訴人庚○○
    、員警乙○○、己○○、鄰居甲○○面臨此偶發事件時，仍
    能正確無訛詳記時間，況縱其等均有注意到時間，亦可能因
    所憑之計時器不同，而有出入，是被告徒以告訴人庚○○、
    證人乙○○、己○○、甲○○所述時間與高雄縣政府警察局
    鳳山分局過埤派出所受理民眾報案紀錄表所載案發時間、大
    東醫院所載掛號時間等不符，而推認告訴人庚○○指述與事
    實不符，尚無足取。至證人乙○○、己○○對於到場處理過
    程所述固亦有部分出入，惟乙○○、己○○擔任員警，所處
    理之事務非少，自難詳記個案之細節，況上揭案發時間距今
    業已一年餘，亦難苛求該二證人完全無誤詳述處理過程，此
    從證人乙○○、己○○於本院審理時，多次表示部分情節，
    已因時間過久而不記得等語觀之甚明，而證人甲○○、庚○○均已證明員警乙○○、己○○確有到場處理本件糾葛，已
    如前述，故被告以證人乙○○、己○○對於前往現場處理本
    件糾葛之細節所述不符，而認其等證言互相矛盾，實不足採
    。
  (二)又告訴人庚○○於上揭時地遭被告腳踢臀部、手抓頸部一節
    ，亦據證人即告訴人庚○○於警詢及本院審理時證述甚明（
    見警卷第4 頁反面、本院第53頁至第58頁），而告訴人因此
    受有如事實欄所載之傷害，亦有上開診斷證明書及大東醫院
    函可證。而告訴人庚○○對於其於上揭時地遭毆受傷之過程
    ，於告訴狀中記載「僅能雙手護住頭部，任其毆打踢跩達數
    分鐘方歇，而致告訴人受有後頸部、左臀部紅腫瘀血」等情
    ，雖有該刑事告訴狀一紙附卷可稽（見93年度發查字第1969
    號卷第3 頁），然依告訴人於警詢及偵審中所述：「丙○○
    當時用腳踢我的臀部，還用手抓我的頸部」（見警卷第4 頁
    反面）、「當天我下班回來要從地下室上樓，二手提著東西
    ，在轉彎處踫到他們夫妻，她先生走前面，她走後面，擦身
    而過時她轉過來說我瞪她，然後她腳就踢過來，踢我的臀部
    ，還用手抓我的頭髮，她先生在旁說好了好了」、「（問：
    她踢你幾下？）一下，我沒有跌倒，她踢得很重，後來她用
    手抓我的脖子，沒有抓我的頭髮」（見93年度核退字第745
    號卷第16頁）、「我當時從地下室往一樓走，我二手提著水
    果，他們是要下樓，我們在轉彎處遇見，她就質問我為何瞪
    她，她就用右腳踢我後腰部因為我們當時已擦身錯過，後來
    她又抓我脖子，我就趕快逃掉」、「她是從後面抓我頸部」
    （見93年度他字第2670號卷第10頁、11頁）、「那天我剛下
    班回來，大約是在晚上9 點左右，我在地下室跟一樓轉彎處
    ，我爬樓梯上來，兩手提著水果，與被告及她先生擦身而過
    ，是被告罵我一句『看什麼』，然後在轉彎處用腳踢我的背
    後腰圍臀部，然後被告又從小樓梯跑下來抓我後面頸部、頭
    髮的地方，我趕緊跑開。被告她先生在在旁邊說『好了、好
    了』，他的意思是不要被告再這樣做」（見本院卷第54頁）
    等語，前後所述始終如一，偵查中固曾提及被告有抓伊頭髮
    ，然隨後當庭即為更正，尚無礙其陳述之一致性，又刑事告
    訴狀僅是表示告訴之意旨，尤其是不具法律知識之告訴人，
    或係囿於自身能力或代繕之人之能力，而可能有不足或誇大
    之處，自難遽以該等情形與嗣後法院調查情節有所出入，即
    謂告訴人之指述不實，是被告辯稱告訴人於告訴狀及偵查中
    所述，核與警詢、偵查及本院審理時所述不符，指述係屬不
    實云云，亦不可採。
  (三)至證人即被告之夫戊○○雖於偵查及本院審理時到庭證稱：
    「（問：93年4 月13日晚上9 點10分左右在你住處地下室樓
    梯間你有無在場？）有，我和我太太從四樓坐電梯下來，我
    們要去地下室開車，我太太走前面我走後面，在樓梯轉角處
    遇到告訴人，我太太穿窄裙，雙手提東西，告訴人從我左手
    邊上來」、「（問：有無發生爭執？）沒有」（見93年度核
    退偵字第745 號卷第26頁）、「（問：當時有無發生爭執？
    ）沒有」（見本院卷第33頁）等語，然證人戊○○係被告之
    夫，本即有迴護被告之虞，又告訴人庚○○苟有意誣陷被告
    ，儘可找尋被告單獨一人之時機，而不可能選擇被告夫妻均
    在場可互相為證之不利情況下為之，且亦可以誇大遭毆、受
    傷情形，而無僅指述遭被告踢一下、抓頸部，況證人甲○○
    將告訴人庚○○送醫係於員警乙○○、己○○前來現場處理
    之後一節，已據證人甲○○於偵查中、本院審理時分別證述
    ：「當天我回來看到有二個警察及告訴人，她說她身體不舒
    服要我帶她去看醫生，我就騎車帶她去大東醫院」（見93年
    度核退偵字第745 號卷第30頁）、「（問：你太太與告訴人
    是否很熟識？）不是很熟，我太太是該社區委員，會替人服
    務，那天是因為我回到家時，看到兩位警員走出來」（見本
    院卷第51頁）；證人庚○○於本院審理時證述：「（問：你
    的意思是，你有跟鄰居講，而鄰居也同時報警？）是」、「
    （問：你所稱的鄰居中，有無包括證人甲○○的太太？）他
    們是事後才回來的，鄰居報警後，警察就來了」、「（問：
    甲○○的太太大概是何時知悉的？）他們是在警察到場處理
    後，才回來的」（見本院卷第54頁）等語甚明，而證人乙○○則於本院審理時證稱：「到達現場時，有看到被害人在場
    ，被害人說她被鄰居用腳踢到身體，我們問她加害人有無在
    場？被害人說加害人已經離開了」等語（見本院卷第42頁至
    第43頁），可徵告訴人於員警乙○○、己○○到場處理時，
    即已告知是遭被告用腳踢，而非就醫驗傷後，才憑前開診斷
    證明書所載傷害，杜撰案發過程，益徵證人庚○○前揭指述
    應可採信，證人戊○○所述尚不足據為被告有利之認定。
  (五)另，告訴人庚○○因上揭事件所受後頸部紅6 ×1 公分之傷
    害，係整片紅，而無抓痕一節，固經證人丁○○於本院審理
    時到庭證述明確（見本院卷第39頁），然所謂「整片紅」，
    其傷勢亦限定於長6 公分、寬1 公分之內，而該傷勢之長、
    寬，核與手指劃過之長、寬度相符，並無何與事理矛盾之處
    ，又被告既在與告訴人擦身而過時，突然出手，縱係以手抓
    告訴人後頸部，是否確能造成有指甲印之掐痕，即非無疑，
    況以告訴人庚○○於上揭時地倉促間陡遇被告出腳、手，則
    在突然間後方遇襲之紊亂情形下，是否確能辨明被告係抓或
    打伊，亦屬可議，要難僅憑告訴人庚○○無從正確描述被告
    究係打、抓伊之後頸部，即認被告無前開傷害行為，是被告
    以上揭診斷證明書所載之傷害與告訴人之指述不符，推認告
    訴人所述不實，亦無足取。
  (六)末查，告訴人庚○○所受上開傷害，依其受傷位置係左臀部
    、後頸部，及傷勢均係「紅」等情以觀，該等傷害顯係外力
    所為，更證告訴人庚○○之指述，洵屬非虛。綜上，被告所
    辯，均係臨訟卸責之詞，不足採信。本件事證明確，被告犯
    行洵堪認定。
二、核被告所為，係犯刑法第277 條第1 項之傷害人之身體罪。
    審酌被告僅因與告訴人庚○○彼此不滿即趁機毆打告訴人，
    不僅未能尊重告訴人庚○○之人格尊嚴，且致告訴人因此受
    有傷害，而犯後復否認犯行，態度不佳，本應量以重刑，惟
    念其並無前科，有臺灣高雄地方法院檢察署刑案資料查註紀
    錄表及臺灣高等法院被告前案紀錄表各一件附卷可稽，素行
    尚可，且告訴人所受傷害僅係「紅」，並無腫起（見大東醫
    院94年1 月3 日（94）大東醫政字第002 號函一件在卷足參
    ），傷勢尚屬輕微等一切情狀，量處如主文所示之刑，並諭
    知易科罰金之折算標準。
據上論斷，應依刑事訴訟法第273 條之1 第1 項、第299 條第1
項前段，刑法第277 條第1 項、第41條第1 項前段，罰金罰鍰提
高標準條例第1條前段、第2條，判決如主文。
本案經檢察官楊婉莉到庭執行職務。
中　　華　　民　　國　　94　　年　　7 　　月　　29　　日
                  刑事第十七庭  審判長法　官  李麗珠
                                      法  官  林勇如
                                      法  官  陳明呈
以上正本證明與原本無異。
如不服本判決，應於送達後10日內，向本院提出上訴狀。
中　　華　　民　　國　　94　　年　　7 　　月　　29　　日
                                      書記官  趙美玲
附錄本判決論罪之法條全文：
刑法第277條條第1項
  傷害人之身體或健康者，處3 年以下有期徒刑、拘役或1000元
  以罰金。
